【裁判字號】    95,訴,881
【裁判日期】    951215
【裁判案由】    違反毒品危害防制條例
【裁判全文】
臺灣新竹地方法院刑事宣示判決筆錄       95年度訴字第881號
公  訴  人  臺灣新竹地方法院檢察署檢察官
被      告  乙○○
指定辯護人  本院公設辯護人甲○○
上列被告因違反毒品危害防制條例案件，經檢察官提起公訴（95
年度偵字第2276號）後，聲請改依協商程序而為判決，本院於中
華民國95年12月15日下午 5時在本院刑事第八法庭宣示判決，出
席職員如下：
法官起立朗讀判決主文、犯罪事實要旨、處罰條文及告以上訴限
制、期間並提出上訴狀之法院，且諭知記載其內容：
一、主  文：
    乙○○連續轉讓第二級毒品，累犯，處有期徒刑壹年。扣案
    之第二級毒品安非他命共包（驗前總毛重伍拾玖點柒貳公
    克【包裝塑膠袋總重約貳點陸貳公克】，其中壹包編號1部
    分驗後淨重拾肆點肆捌公克），均沒收銷燬之。
二、犯罪事實要旨：
(一)、乙○○前因施用第二級毒品之違反毒品危害防制條例案件
      ，經本院於民國92年10月31日以92年度易緝字第42號判決
      判處有期徒刑 7月，於同年12月29日確定，於93年12月20
      日縮刑期滿執行完畢。
(二)、詎乙○○仍不知悔改，明知安非他命具有成癮性、濫用性
      及對社會危害性，屬於毒品危害防制條例第2條第2項第 2
      款所規範之第二級毒品，不得非法製造、運輸、販賣、轉
      讓或持有，竟為施用第二級毒品安非他命，乃於95年4月8
      日晚上6時許，在新竹縣新豐鄉○○○○○路「仙迪遊樂
      場」外停車場內，以新臺幣（下同）45,000元之價格，向
      真實姓名年籍不詳綽號「阿成」之成年男子購入第二級毒
      品安非他命共6包（其中3包驗前總毛重59.72公克【包裝
      塑膠袋總重約2.62公克】，經內政部警政署刑事警察局分
      別予以編號1至3，隨機抽取編號1鑑定，淨重34.67公克，
      取0.19公克鑑定用罄，餘34.48公克，另3包各毛重0.4公
      克，合計毛重共1.2公克，與另扣案之安非他命殘渣袋乙
      個，均為乙○○施用後所剩餘），嗣於同日晚上某時，在
      其位於新竹縣竹北市○○里○鄰○○路○段150巷156號住處
      內施用第二級毒品安非他命後（乙○○施用第二級毒品犯
      行部分另經本院以95年度竹簡字第606號判決判處罪刑確
      定），另基於無償轉讓第二毒品安非他命之概括犯意，各
      於當晚8時許、10時許，默許同在上址其住處賭玩骰子之
      黃淑芬、羅銀宏先後自行拿取其持有之前揭3包安非他命
      （即驗前總毛重59.72公克之3包）內微量安非他命施用，
      而連續無償轉讓微量之第二級毒品安非他命予黃淑芬、羅
      銀宏各乙次（均未達上開「轉讓持有毒品加重其刑之數量
      標準」第2條第1項第2款規定，毒品危害防制條例第8條第
      6 項轉讓第二級毒品之淨重10公克以上之標準，黃淑芬施
      用第二級毒品犯行部分業經本院以95年度訴字第438號判
      決判處罪刑，羅銀宏施用第二級毒品犯行部分為確定判決
      效力所及，經檢察官為不起訴處分確定）。嗣經警於當日
      晚上11時10分許，在上開處所查獲，並扣得其持有之前揭
      第二級毒品安非他命共6包、安非他命殘渣袋乙個（內含
      量微無法析離之安非他命）、其所有供施用安非他命吸之
      食器乙組等物，始悉上情。
三、處罰條文：
    毒品危害防制條例第8條第2項、修正前刑法第56條、修正前
    刑法第47條。
四、扣案之第二級毒品安非他命，其中3包（均以95年度安保管
    字第157號扣押中，扣押物品清單見偵查卷第129頁）驗前總
    毛重59.72公克（包裝塑膠袋總重約2.62公克），經內政部
    警政署刑事警察局分別予以編號1至3，經檢視均為白色晶體
    ，外觀型態均相似，隨機抽取編號1鑑定，淨重34.67公克，
    取0.19公克鑑定用罄，餘34.48公克，檢出二級毒品甲基安
    非他命（Methamphetamine）成分，測得甲基安非他命之純
    度約為95.6﹪，有內政部警政署刑事警察局鑑定書乙份在卷
    可參（見偵查卷第127頁），為毒品危害防制條例第2條第2
    項第2款所規定之第二級毒品，應依同條例第18條第1項前段
    之規定，宣告沒收銷燬之。
五、另扣案之第二級毒品安非他命3包各毛重0.4公克，合計毛重
    共1.2公克（均以95年度安保管字第127號扣押中，扣押物品
    清單見偵查卷第130-1頁）；安非他命殘渣袋乙個（以95年
    度保管字第636號扣押中，扣押物品清單見偵查卷第130頁）
    ，內含量微無法析離之安非他命而應視同為第二級毒品；被
    告所有供施用第二級毒品安非他命犯罪所用之安非他命吸食
    器乙組（以95年度保管字第636號扣押中，扣押物品清單見
    偵查卷第130頁），均已於被告另案施用第二級毒品案件中
    分別宣告沒收銷燬及沒收，有本院95年度竹簡字第606號確
    定判決乙份附卷可參，且依從刑附隨主刑之法理，此部分本
    院即無從再為沒收銷燬及沒收之宣告，附此敘明。
六、協商判決除有刑事訴訟法第455條之4第1項第1款於本訊問程
    序終結前，被告撤銷協商合意或檢察官撤回協商聲請者；第
    2款被告協商之意思非出於自由意志者；第4款被告所犯之罪
    非第455條之2第1項所定得以協商判決者；第6款被告有其他
    較重之裁判上一罪之犯罪事實者；第 7款法院認應諭知免刑
    或免訴、不受理者情形之一，及違反同條第 2項「法院應於
    協商合意範圍內為判決；法院為協商判決所科之刑，以宣告
    緩刑或 2年以下有期徒刑、拘役或罰金為限」之規定者外，
    檢察官與被告均不得上訴。
六、如有前項得上訴之情形，得自收受宣示判決筆錄送達之日起
    10日內，向本院提出上訴書狀，上訴於第二審法院。
中    華    民    國    95    年    12    月    15    日
                  臺灣新竹地方法院刑事第三庭
                      法  官  林惠君
以上正本證明與原本無異。
                      書記官  黃旭淑
中    華    民    國    95    年    12    月    15    日
附錄本案論罪科刑法條：
毒品危害防制條例第8條第2項
轉讓第二級毒品者，處 6 月以上 5 年以下有期徒刑，得併科新
臺幣 70 萬元以下罰金。


司法院資訊處製作；財團法人民間司法改革基金會備份。
